臺灣臺北地方法院刑事判決　　　　　　　96年度易字第2081號
公　訴　人　臺灣臺北地方法院檢察署檢察官
被　　　告　乙○○
　　　　　　甲○○
上列被告等因傷害等案件，經檢察官提起公訴（96年度偵字第
6749 號），本院判決如下：
    主  文
乙○○傷害人之身體，處拘役伍拾日，如易科罰金，以新臺幣壹
仟元折算壹日。減為拘役貳拾伍日，如易科罰金，以新臺幣壹仟
元折算壹日。
甲○○損壞他人玻璃製煙灰缸，足以生損害於他人，處罰金新臺
幣貳仟元，如易服勞役，以新臺幣壹仟元折算壹日。減為罰金新
臺幣壹仟元，如易服勞役，以新臺幣壹仟元折算壹日。
    事  實
一、乙○○、甲○○兄弟二人與友人戊○○於民國九十五年九月
    二十九日凌晨三時三十分許，同在丁○○所經營，位在臺北
    市大安區○○○路○段一三四之一號「堯樂小吃店」內飲酒
    消費時，甲○○竟因與乙○○把玩撲克牌發生口角爭執，而
    基於毀損之故意，隨手拿起丁○○所有，放置在店內桌上之
    玻璃製煙灰缸一個揮擊乙○○，致該玻璃製煙灰缸在乙○○
    及時閃躲後，擊中乙○○身旁桌面而破裂損壞，致生損害於
    丁○○。丁○○、戊○○見狀後立即上前勸阻，惟乙○○、
    甲○○仍大聲叫囂，丁○○為顧及店內尚有其他客人消費，
    遂在大聲喝止乙○○、甲○○勿在店內打架鬧事、恣意砸毀
    店內物品後，走出店外，甲○○聽聞此語，甚感不悅，旋即
    衝往店外與丁○○發生口角、拉扯，正值戊○○、丁○○之
    女友己○○及店內熟客丙○○均在店外幫忙勸阻甲○○及乙○○之際，乙○○竟基於普通傷害之故意，突自店內衝至店
    外揮拳毆打丁○○臉部，致丁○○因此受有鼻股骨折之傷害
    。嗣因己○○、丙○○將當場流血受傷之丁○○扶進店內，
    關下鐵門半掩，報警前來處理。
二、案經丁○○訴由臺北市政府警察局大安分局報請臺灣臺北地
    方法院檢察署檢察官偵查起訴。
    理  由
一、訊據被告乙○○、乙○○均矢口否認分別涉有上開普通傷害
    犯行及毀損犯行，被告乙○○辯稱：既未與被告甲○○發生
    爭執，亦未出手毆打證人丁○○云云；被告甲○○則辯稱：
    未砸破損壞上開「堯樂小吃店」內之玻璃製煙灰缸，證人丁○○所受上開傷害，係因與其互毆所致云云。然查：
  (一)上開犯罪事實業據告訴人即證人丁○○於本院審理時證述：
    渠所有放置在上開「堯樂小吃店」內桌上之玻璃製煙灰缸係
    遭被告甲○○持以毆打被告乙○○時，因未擊中被告乙○○
    ，擊中被告乙○○身旁之桌面而破裂損壞，至所受上開傷害
    ，則係在渠因大聲制止被告甲○○在店內叫囂、砸毀物品，
    引發被告甲○○不悅，二人發生口角、拉扯之際，遭被告乙○○突然揮拳擊傷等語在卷（本院卷第四０頁、同頁反面）
    ，核與證人丙○○即上開「堯樂小吃店」熟客於偵查中及本
    院審理時所證述：「‧‧‧玩了一陣子就聽到被告二人在吵
    架，告訴人一開始是口頭制止，但被告二人還是在吵架‧‧
    ‧告訴人即被告二人的朋友（指證人戊○○）都一直在勸架
    ，各自要把他們拉開‧‧‧這時弟弟又拿起煙灰缸要砸哥哥
    ，但沒有砸到，摔到桌子就破掉了‧‧‧當時哥哥已經被友
    人拉至店外，我就過去要弟弟不要再鬧了‧‧‧後來告訴人
    與該友人走出店外，我還留在店內安撫弟弟，不久弟弟又跑
    出去，我也跟著出去，看到弟弟還一直罵告訴人‧‧‧二人
    發生拉扯，我去拉弟弟，友人就去拉告訴人，己○○聽到聲
    音也跑出來，擋在中間要把弟弟及告訴人拉開，當時哥哥不
    知道在何處，突然間又跑出來並打告訴人的臉部，後來發現
    告訴人鼻子流血，哥哥打完後，大家就突然停了‧‧‧」等
    語綦詳（偵查卷第五八頁、第五九頁、本院卷第三九頁）。
    參以證人丙○○於偵查中到庭作證，經檢查事務官提示上開
    「堯樂小吃店」內椅子損壞照片，質之店內椅子為何損壞時
    ，證人丙○○直言證稱：店內吧台前所擺放之三張椅子在
    本件案發前，本已有裂痕破損等語（偵查卷第五九頁），可
    徵證人丙○○雖係上開「堯樂小吃店」熟客，惟未因此附和
    證人丁○○、己○○，立場公正客觀而無迴護任何一方之虞
    。是以，堪認證人丙○○上開所證各節屬實可採。
  (二)至證人戊○○於偵查中及本院審理時雖證稱：係被告甲○○
    與證人丁○○發生口角、拉扯，被告甲○○及證人丁○○均
    因此受傷，既未見有人砸擊煙灰缸，被告乙○○亦未出手毆
    打證人丁○○云云。然核諸證人戊○○就當日在店內之案發
    細節，於本院審理時原證稱：「丁○○就走過來跟甲○○有
    爭吵‧‧‧然後丁○○就動手去推甲○○，兩人就打起來，
    甲○○就被壓在地上‧‧‧」云云（本院卷第一八頁），意
    謂證人丁○○與被告甲○○係先出手互毆後，證人甲○○始
    遭證人丁○○壓制在地，旋又證稱：「丁○○推甲○○，甲○○好像踩到椅子跌倒‧‧‧兩人就倒在地上，兩個人就互
    打對方。」云云（本院卷第一八頁反面），改指證人丁○○
    與被告甲○○二人係均跌倒在地後，始行出手互毆，先後不
    一，互異其詞。另就在店外衝突過程，證人戊○○於本院審
    理時證稱：「我們把他拉開後，甲○○先出去外面，後來丁○○也在外面，店裡剩我跟乙○○跟兩個女生，後來聽到外
    漸有爭吵，我跟乙○○就衝到店門口外，將他們拉開‧‧‧
    」云云（本院卷第一八頁），以及「‧‧‧乙○○把甲○○
    推到店外去，後來丁○○又到店外找甲○○理論‧‧‧甲○○跟丁○○就又發生拉扯‧‧‧」云云（本院卷第一八頁反
    面）二者間，亦迥然不同。亦有甚者，證人戊○○就被告甲○○與證人丁○○發生口角之過程，於本院審理時證稱：「
    因為丁○○店裡的老闆，每桌他都有過去與客人聊天、互動
    ，他過來時就與甲○○講話‧‧‧甲○○本來是坐著，丁○○是站著，後來甲○○就站起來，兩人就開始爭執‧‧‧」
    云云（本院卷第一八頁），亦與被告甲○○於本院審理時所
    供稱：「（所以你的意思是說在你跟丁○○發生口角爭執前
    ，丁○○並沒有過來跟你們坐在一起聊天喝酒？）並沒有。
    」、「‧‧‧他原本是壓我的肩膀，後來就掐我脖子，當時
    我還是坐著的，後來我就跌坐在地上跟他扭打。」、「（所
    以你的意思是說在你跌到地上與丁○○發生扭打前，你一直
    都是坐著的？）是。」之情節不符（本院卷第五五頁、同頁
    反面）。從而，證人戊○○上開所證各節，既存有諸多瑕疵
    矛盾之處，是證人戊○○證稱：係被告甲○○與證人丁○○
    互毆，且無人砸毀煙灰缸云云，自難採信。
  (三)準此，本件確係肇因於被告二人在店內發生口角爭執，被告
    甲○○砸毀店內玻璃製煙灰缸後，仍繼續在店內叫囂，經證
    人丁○○上前大聲制止，引發被告甲○○不悅，旋追至店外
    與證人丁○○發生口角、拉扯，被告乙○○見狀遂萌生普通
    傷害之犯意，衝出店外出手毆打證人丁○○所致無誤。被告
    二人上開所辯，均係事後卸責之詞，不足採信。此外，並有
    國立臺灣大學醫學院附設醫院診斷證明書、毀損照片六張、
    證人丁○○受傷照片六張及現場照片二張附卷可稽（偵查卷
    第八頁、第二三頁至第二五頁、第二七頁、第二九頁至第三
    二頁）。本件被告乙○○上開普通傷害犯行及被告甲○○上
    開毀損犯行，均已臻明確，應予依法論處。
二、核被告乙○○所為，係犯刑法第二百七十七條第一項普通傷
    害罪；被告甲○○所為，則係犯刑法第三百五十四條之毀損
    罪。爰審酌被告二人犯罪之動機、目的、手段、遭毀損之玻
    璃製煙灰缸，係證人丁○○購買香菸時廠商所附贈之物，價
    值尚屬輕微、被告乙○○係因見其弟即被告甲○○證人丁○○發生拉扯，始上前出手毆打證人丁○○一拳、證人丁○○
    所受上開傷害程度、所生危害及被告二人事後均飾詞狡辯，
    不知悔改之態度等一切情狀，各量處如主文所示之刑，並分
    別就被告乙○○、甲○○諭知易科罰金、易服勞役之折算標
    準。另按犯罪在中華民國九十六年四月二十四日以前者，除
    本條例另有規定外，有期徒刑、拘役或罰金，減其刑期或金
    額二分之一，九十六年七月四日制定公布，並自九十六年七
    月十六日施行之中華民國九十六年罪犯減刑條例第二條第一
    項第三款定有明文。本件被告乙○○上開普通傷害犯行及被
    告甲○○上開毀損犯行之犯罪時間，均在九十六年四月二十
    四日之前，復核均無同條例所定不予減刑之情形，茲依同條
    例第二條第一項第三款規定，各減其刑期二分之一，並分別
    就被告乙○○、甲○○諭知易科罰金、易服勞役之折算標準
    。
據上論斷，應依刑事訴訟法第二百八十四條之一、第二百九十九
條第一項前段，中華民國九十六年罪犯減刑條例第二條第一項第
三款、第七條，刑法第二百七十七條第一項、第三百五十四條、
第四十一條第一項前段、第四十二條第三項前段，刑法施行法第
一條之一，判決如主文。
本案經檢察官侯靜雯到庭執行職務。
中　　華　　民　　國　　96　　年　　11　　月　　30　　日
                        臺灣臺北地方法院刑事第十五庭
                            法  官  吳麗英
上正本證明與原本無異。
如不服本判決，應於判決送達後10日內向本院提出上訴狀（應抄
附繕本）。告訴人或被害人如對於本判決不服者，應具備理由請
求檢察官上訴，其上訴期間之計算係以檢察官收受判決正本之日
期為準。
                            書記官  田華仁
中　　華　　民　　國　　96　　年　　11　　月　　30　　日
附錄本案論罪科刑法條全文：
刑法第三百零五條：以加害生命、身體、自由、名譽、財產之事
                  ，恐嚇他人致生危害於安全者，處二年以下
                  有期徒刑、拘役或三百元以下罰金。
刑法第三百五十四條：毀棄、損壞前二條以外之他人之物或致令
                    不堪用，足以生損害於公眾或他人者，處
                    二年以下有期徒刑、拘役或五百元以下罰
                    金。
